【裁判字號】    88,上易,3252
【裁判日期】    890119
【裁判案由】    詐欺
【裁判全文】
台灣高等法院台中分院刑事判決                  八十八年度上易字第三二五二號
    上  訴  人  台灣台中地方法院檢察署檢察官
    被      告  乙○○
右上訴人因被告詐欺案件，不服台灣台中地方法院中華民國八十八年十二月一日第一
審判決（民國八十八年度易字第三二四五號，起訴案號：台灣台中地方法院檢察署八
十八年度偵字第二八二五號），提起上訴，本院判決如左：
    主  文
上訴駁回。
    理  由
一、本案經本院審理結果，認第一審判決被告無罪並無不當，應予維持，並引用第一
    審判決書記載之理由（如附件）。
二、上訴人上訴意旨仍執前詞，猶指被告犯罪，經核非有理由，應予駁回。
三、據上論斷，應依刑事訴訟法第三百六十八條、第三百七十三條，判決如主文。
本案經檢察官甲○○到庭執行職務。
中      華      民      國    八十九    年      一      月      十九    日
                                  台灣高等法院台中分院刑事第八庭
                                        審判長法  官  羅  得  村
                                              法  官  劉  榮  服
                                              法  官  林  輝  煌
右正本證明與原本無異。
不得上訴。
                                              書記官  劉  恒  宏
中      華      民      國    八十九    年      一      月      十九    日
                                                                        Ｆ
臺灣臺中地方法院刑事判決                        八十八年度易字第三二四五號
    公  訴  人  臺灣臺中地方法院檢察署檢察官
    被      告  乙○○  女二十七歲（民國○○○年○月○日生）
                        國民身分證統一編號：Ｚ000000000號
                        籍設嘉義縣六腳鄉六腳一六七號
                        現住台中縣龍井鄉○○路二十巷八號
右列被告因詐欺案件，經檢察官提起公訴（八十八年度偵字第二０八二五號），本院
判決如左：
    主  文
乙○○無罪。
    理  由
一、公訴意旨略以：被告乙○○於民國（下同）八十四年間，在丙○○所經營位於台
    中縣龍井鄉○○路十七號「彩漢方化妝品有限公司」內，擔任會計一職，意圖為
    自己不法之所有，且基於概括之犯意，陸續向丙○○誆稱：願意購買貨品對外銷
    售，待販賣出去後再行結帳等語，使丙○○陷於錯誤，多次交付美髮精、美白霜
    、珍珠霜等貨品與乙○○，價值新台幣八萬餘元，然被告乙○○貨物轉賣後，卻
    遲遲不願意清繳貨款，因認被告乙○○涉犯刑法第三百三十九條第一項之詐欺取
    財罪等語。
二、按犯罪事實應依證據認定之，無證據不得推定其犯罪事實；不能證明被告犯罪者
    ，應諭知無罪之判決；刑事訴訟法第一百五十四條、第三百零一條第一項分別定
    有明文。本件訊之被告乙○○固坦承有向告訴人丙○○購買貨品轉售，尚有部分
    貨款新臺幣（下同）六萬二千四百二十元未支付告訴人等情不諱，惟堅決否認有
    公訴人所指詐欺犯行，並辯稱：伊係從八十四年起即陸續向告訴人買貨轉售，前
    前後後已支付貨款五、六十萬元，後來係因搬家且有部分貨款未收取始未與告訴
    人結算等語。經查：公訴人認被告有其所指之犯行，無非係以告訴人之指述及卷
    附之客戶訂貨報表、簽收單、存證信函、提貨明細表及廣告單等為據，惟經訊問
    告訴人之結果，其自陳其與被告之關於貨品部分之關係實係買賣，被告買後超過
    二年即不能退貨，且其給被告之價格是固定的，被告轉售之價格則由被告自定，
    盈虧自負，被告之前買了五、六十萬元部分貨款均有支付，後係因聯絡不到被告
    才告訴等語（見本院八十八年十一月三日訊問筆錄），足見告訴人與被告間關於
    本件貨品部分，係屬一般買賣關係，難認被告有告訴人於向檢察官提起告訴所稱
    業務侵占行為。且雙方既非第一次買賣，而之前買賣之貨款此之本件多出近十倍
    ，被告均有支付，如真有詐欺之意，豈有先付高額之貨款而詐欺較小額款項之理
    ？益見被告所辯僅係未結算並非詐欺等語，應符事實，自難以被告尚未支付本件
    所購買貨品之款項，即認被告於向告訴人買貨之際有詐欺之故意。而卷附之客戶
    訂貨報表、簽收單、存證信函、提貨明細表及廣告單等，僅足證明被告確有向告
    訴人買受貨品，並不足證明被告有何詐欺告訴人之行為，此觀之該等證物甚明，
    故而，本件從公訴人所指之證據觀之，均不足證明被告有其所指之詐欺犯行，應
    係單純之買賣民事糾紛而已，與刑事責任無關。此外，復查無其他任何積極證據
    ，足資證明被告於向告訴人購買貨品之際，有詐欺之不法所有意圖，則揆諸前開
    說明，自屬不證明被告有公訴人所指之詐欺犯行，既不能證明被告犯罪，自應諭
    知被告無罪之判決。
據上論斷，應依刑事訴訟法第三百零一條第一項，判決如主文。
中    華    民    國      八十八      年     十二     月        一      日
                                        法  官    李  國  增
右正本證明與原本無異。
如不服本判決，應於送達後十日內向本院提出上訴狀（須附繕本），上訴於台灣高等
法院台中分院。
                                        書記官
中    華    民    國      八十八      年     十二     月        一      日


司法院資訊處製作；財團法人民間司法改革基金會備份。
